臺灣臺南地方法院民事裁定
111年度勞執字第3號
聲  請  人  廖國華  

相  對  人  小太陽商務中心有限公司


法定代理人  林明志  
上列當事人間因勞資爭議調解事件，聲請人聲請裁定准予強制執
行，本院裁定如下：
    主    文
聲請人與相對人於民國110年12月29日在財團法人台南勞資事務
基金會成立之勞資爭議調解紀錄中關於「⒊資方（即相對人）同
意餘款新台幣112,076元將從111年1月起每月10日及25日各匯新
台幣10,000元至111年5月25日止（合計10期），尚餘新台幣12,0
76元於111年6月10日匯款。⒋上述付款明細如一期未給付，視同
全部到期」之內容，准予強制執行。
聲請程序費用由相對人負擔。
    理    由
一、聲請意旨略以：兩造間之勞資爭議，於民國110年12月29日
    經財團法人台南勞資事務基金會為勞資爭議調解，並調解成
    立在案。相對人應依調解成立內容，餘款新臺幣（下同）11
    2,076元將從111年1月起每月10日及25日各匯10,000元至111
    年5月25日止（合計10期），尚餘12,076元於111年6月10日
    匯款，詎相對人未依調解成立內容履行，爰依勞資爭議處理
    法第59條第1項規定，聲請就上開調解成立內容裁定准予強
    制執行等語。
二、勞資爭議經調解成立或仲裁者，依其內容當事人一方負私法
    上給付之義務，而不履行其義務時，他方當事人得向該管法
    院聲請裁定強制執行並暫免繳裁判費；有下列各款情形之一
    者，法院應駁回其強制執行裁定之聲請：一、調解內容或仲
    裁判斷，係使勞資爭議當事人為法律上所禁止之行為。二、
    調解內容或仲裁判斷，與爭議標的顯屬無關或性質不適於強
    制執行。三、依其他法律不得為強制執行。勞資爭議處理法
    第59條第1項、第60條分別定有明文。
三、聲請人主張兩造成立如其聲請意旨所述之勞資爭議仲裁內容
    之事實，業據提出財團法人台南勞資事務基金會勞資爭議調
    解紀錄為證，堪信為真實。依該調解紀錄調解結果欄所載，
    足認兩造確就相對人應就餘款112,076元，將從111年1月起
    每月10日及25日各匯10,000元至111年5月25日止（合計10期
    ），尚餘12,076元於111年6月10日匯款之內容已成立調解無
    誤。經核該調解成立之內容，並無勞資爭議處理法第60條各
    款所示情形，相對人屆期未依調解內容履行義務。從而，聲
    請人依勞資爭議處理法第59條第1項規定，請求就兩造於110
    年12月29日在財團法人台南勞資事務基金會所成立如主文所
    示之調解內容，准予強制執行，為有理由，應予准許。
四、依勞資爭議處理法第59條第1項，非訟事件法第21條第2項，
    民事訴訟法第78條，裁定如主文。
中　　華　　民　　國　　111 　年　　1 　　月　　14　　日
                   民事勞動法庭  法  官  羅郁棣
以上正本證明與原本無異。
如不服本裁定應於送達後10日內向本院提出抗告狀，並應繳納抗
告費新台幣1,000元整。
中　　華　　民　　國　　111 　年　　1 　　月　　17　　日
　　　　　　　　　               書記官  周玉茹